# 新准则下三无投资的长期股权投资重分类为可供出售金额资产如何进行会计处理？

提问人：半面妆 kiss 时间：2015-01-16 18:07:06
新准则下三无投资的长期股权投资重分类为可供出售金额资产如何进行会计处理？

回答人：chenyiwei
根据《企业会计准则第 22 号——金融工具确认和计量》第三十二条规定：“在活跃市场中没有报价且其公允价值不能可靠计量的权益工具投资，以及与该权益工具挂钩并须通过交付该权益工具结算的衍生金融资产，应当按照成本进行后续计量。”据此，我们认为，对于此类“三无”（无控制、无共同控制、无重大影响）长期股权投资转入金融工具准则规范范围后的分类和后续计量问题，一般可按以下口径把握： ①根据《企业会计准则第 22 号——金融工具确认和计量》的规定，无活跃市场、公允价值不能可靠确定的“三无”股权投资应归类为可供出售金融资产。 ②该类投资分类为可供出售金融资产的，对其后续计量按以下原则处理： A、企业在向关键管理人员提交内部管理报告、评价投资业绩、作出投资决策和编制对外财务报告时，以公允价值作为此类投资资产的首要计量基础的，应采用合理的会计估计和估值手段，就修订后长期股权投资准则生效日和比较财务报表期间持有的可供出售金融资产的公允价值进行评估。权益工具没有活跃市场报价，并非一定代表公允价值不能可靠计量。只有在公允价值合理估计数的变动区间很大，且公允价值变动区间内，各种用于确定公允价值估计数的概率无法合理地确定的前提下，才能认定公允价值不能可靠计量，并按照《企业会计准则第 22 号——金融工具确认和计量》第三十二条规定，在活跃市场中没有报价且其公允价值不能可靠计量的权益工具投资，以及与该权益工具挂钩并须通过交付该权益工具结算的衍生金融资产，应当按照成本进行后续计量。 B、除上述情形以外的其他企业，对于被投资单位不具有控制、共同控制和重大影响的长期股权投资，如果在活跃市场中没有报价且其公允价值不能可靠计量的，则应当根据《企业会计准则第 22 号——金融工具确认和计量》第三十二条的规定，按照成本进行后续计量。

提问人：半面妆 kiss 时间：2015-01-17 09:53:06
谢谢 那是否需要追溯调整呢？ 如何追溯？

回答人：chenyiwei
根据修订后长期股权投资准则第十九条，应追溯。具体追溯时应注意的问题请参考瑞华出的该准则实务操作指南。

提问人：xdinah 时间：2015-01-20 14:53:35
那么如果已经定义为成本计量，那么在是否在披露公允价值计量的层次时，不需披露此三无投资了呢？

回答人：chenyiwei
个人意见是不再必要，因为本身就没有被定义为以公允价值计量的资产。

提问人：半面妆 kiss 时间：2015-01-22 17:32:17
瑞华里面没有讲如何追溯 能发指导下 实务中遇到 谢谢

回答人：chenyiwei
瑞华的长期股权投资准则实务操作指南中有“新旧衔接”的专章说明和案例，可参考。

提问人：萍实 时间：2015-02-26 12:41:33
如果年年做资产评估来取得公允价值的话，成本似乎太高了点

回答人：chenyiwei
对于一般的工商企业，此类资产占比较低且报表使用者对公允价值信息相对不是很关注，因此转为可供出售金融资产后，可继续保持成本法核算。

提问人：qingzheng518 时间：2018-01-02 16:47:46
陈老师您好，对于之前按照权益法核算的长期股权投资，由于其他股东增资导致本企业持股下降到20%以下，由长期股权投资转入可供出售金融资产，因为，被投资企业不属于上市公司，无活跃市场、公允价值不能可靠确定的，所以对于重分类后的可供出售金融资产按照成本法核算，我的疑问是，之前在权益核算法下确认的投资调整怎么处理？谢谢

回答人：chenyiwei
应在丧失重大影响时，将其金额纳入投资收益（视同处置损益）的计算中。

提问人：乐境心园 时间：2018-05-03 11:48:41
陈版，新准则更新后，“对于被投资单位不具有控制、共同控制和重大影响的长期股权投资，如果在活跃市场中没有报价且其公允价值不能可靠计量的，则应当根据《企业会计准则第 22 号——金融工具确认和计量》第三十二条的规定，按照成本进行后续计量。”，现在还适用吗？是否还能按照成本进行后续计量呢？ 新准则“第八十一条在本准则施行日，对于之前以成本计量的、在活跃市场中没有报价且其公允价值不能可靠计量的权益工具投资或与该权益工具挂钩并须通过交付该工具进行结算的衍生金融资产，企业应当以其在本准则施行日的公允价值计量。” 这里的“在本准则施行日的公允价值计量”如何理解呢

回答人：chenyiwei
新准则下对以成本代替公允价值计量设置了较复杂的前提，今后适用范围会显著缩小。“在本准则施行日的公允价值计量”是指按企业开始执行新准则的首日（如 2018 年或 2019 年的 1 月 1 日）的公允价值。

提问人：乐境心园 时间：2018-05-04 09:33:45
谢谢陈版主，还有个问题需要请教下：B公司 2017 年 6 月估值 1 个亿，A公司按照估值的15%投资了 1500 万，股权占比也是15%，其他股东全注资完毕后，B公司的注册资本为 2000 万。A公司将该笔投资计入可供出售金融资产（三无投资），以成本作为后续计量。现在预测 2018 年下半年，B公司估值将达到 5 个亿，引进新的股东，增加注册资本（具体未知），A公司计划到时继续维持15%的股权占比，需增资 5 个亿*15%-1500万=6000万。请问到时增资时A公司分录： 借：可供出售金融资产 6000 万 贷：银行存款6000 万 同时 2017 年 12 月 31 日的可供出售金融资产是否需要根据估值 5 个亿计算每股的价值作为之前 1500 万的可供出售金融资产的公允价值，计算变动呢？

回答人：chenyiwei
这个问题可能没有一致意见，要看公允价值的可靠性和日后能否持续获取而定。